【裁判字號】    94,交聲,535
【裁判日期】    950127
【裁判案由】    聲明異議
【裁判全文】
臺灣彰化地方法院交通事件裁定       94年度交聲字第533號
受處分人
即異議人  甲○○
上列受處分人因違反道路交通管理處罰條例案件，對於交通部公
路總局臺中區監理所彰化監理站中華民國94年 9月13日所為之處
分（彰監四字第裁64-G00000000、64-G00000000、64-G00000000
、64-G00000000、64-G00000000、64-G00000000、64-G00000000
、64-G00000000、64-G00000000、64-G00000000、64-G00000000
、64-G00000000、64-G00000000、64-G00000000、64-G00000000
），聲明異議，本院裁定如下：
    主  文
異議駁回。
    理  由
一、按汽車駕駛人，行車速度，超過規定之最高時速，或低於規
    定之最低時速，或裝用測速雷達感應器者，處新臺幣1千2百
    元以上2千4百元以下罰鍰，道路交通管理處罰條例第40條第
    1項定有明文。
二、本件受處分人即異議人甲○○（下簡稱受處分人），係車號
    QU—2815號自小客車所有人，於民國94年6月14日上午 6時5
    分、94年6月17日上午5時51分、94年6月18日上午 5時56分、
    94 年6月20日上午5時56分、94年6月21日上午 5時47分、94
    年6 月22日上午5時52分、94年6月24日上午5時53分、94年6
    月25 日上午5時52分、94年6月26日上午6時2分、94年6月27
    日上午5時53分、94年6月28日上午6時6分、94年 6月29日上
    午5時57分、94年6月30日上午5時43分、94年7月2日上午5時
    45分、94年7月3日上午5時53分，該車行經臺中市○○路1號
    前，因該路段行車速限50公里，該車均因超出行車速度，有
    違規行為，經警逕行舉發，並均於94年 9月13日，經交通部
    公路總局臺中區監理所彰化監理站依道路交通管理處罰條例
    第40條第1項規定，分別裁處罰鍰新臺幣1,900元及2,200元
    。
三、受處分人之異議理由詳如附件聲明異議狀所載。
四、經查：車號QU—2815號自小客車，係受處分人所有乙節，為
    受處分人所不爭執，且有車號查詢汽車車籍1紙在卷可稽，
    足以認定。又車號QU—2815號自小客車，曾於上揭時間，行
    經臺中市○○路1號前，均因行車速限超過50公里，遭警拍
    照逕行舉發乙節，亦有測速照相機所攝錄之違規照片共15紙
    在卷可稽，是受處分人有上開違規行為灼明。至受處分人雖
    辯稱：伊在一個月內15天於同一時間、地點駕車超速，顯然
    與事實真相不符云云，惟查，測速照相機原即係裝設於固定
    路口，受處分人每日於相近時間通過同一路段時，倘均未能
    遵守道路交通法規而超速行駛，本即有可能數日均遭舉發，
    況依照前揭遭舉發之時間，均係在每日清晨5、6時，更足徵
    受處分人於每日清晨均有通過該路口之習慣，受處分人前開
    辯解，尚難為其有利之認定。
五、綜上所述，受處分人確有在上開時、地，行車超過規定之最
    高速限，從而，原處分機關依道路交通管理處罰條例第40條
    第 1項，分別罰鍰新臺幣1,900元及2,200元，核無違誤，本
    件受處分人之異議為無理由，自應將其異議駁回。
六、據上論斷，應依道路交通管理處罰條例第87條第2項、道路
    交通案件處理辦法第19條，裁定如主文。
中    華    民    國    95    年    1     月    27    日
                     交通法庭         法  官  簡婉倫
以上正本證明與原本無異。
如不服本裁定，應於裁定送達後5日內，向本院提出抗告狀( 須
附繕本 )。
中    華    民    國    95    年    1     月    27    日
                                      書記官  林盛輝


司法院資訊處製作；財團法人民間司法改革基金會備份。
